# 费用分摊问题

提问人：4927129 时间：2017-07-17 21:29:15
请教陈版主，集团对外支付大量广告费和固定资产，发票权属都在集团，相关费用大部分在集团账面，各销售公司未分摊，请问这样处理合理吗？不合理，那费用如何进行分摊，有什么相关依据？

回答人：chenyiwei
应按照下属各子公司从这些支出中受益的程度，合理分摊给各子公司，各子公司确认费用和资本公积，相应地母公司按照代子公司支付的费用金额确认对子公司的长期股权投资成本。 税务上请关注《关于母子公司间提供服务支付费用有关企业所得税处理问题的通知》（国税发[2008]86号）等规定。

提问人：4927129 时间：2017-07-18 07:05:36
请教陈版主，会计上“应按照下属各子公司从这些支出中受益的程度，合理分摊给各子公司，各子公司确认费用和资本公积，相应地母公司按照代子公司支付的费用金额确认对子公司的长期股权投资成本。”依据出自何处？麻烦陈版主了

回答人：chenyiwei
这是权益*易的一般原则，即母公司通过代子公司承担费用的方式对子公司进行资本性投入。母公司计入对子公司的股权投资成本，子公司相应增加资本公积。

提问人：4927129 时间：2017-07-18 07:08:18
如果子公司将上述分摊费用支付给母公司，那集团可以确认为收入，子公司可以确认为费用吗，即不用分别确认长投和资本公积吧

回答人：chenyiwei
如果一开始就确定子公司要归还给母公司代垫费用的，则母公司按代收代付处理，不确认收入和成本。也不确认长投和资本公积。